【裁判字號】    92,訴,203
【裁判日期】    920723
【裁判案由】    違反槍砲彈藥刀械管制條例等
【裁判全文】
臺灣嘉義地方法院刑事判決                          九十二年度訴字第二三號
    公  訴  人  臺灣嘉義地方法院檢察署檢察官
    被      告  乙○○
    指定辯護人  甲○○律師
    被      告  庚○○
右列被告因違反槍砲彈藥刀械管制條例案件，經檢察官提起公訴（九十二年度偵字第
一○九一號），本院判決如左：
    主  文
乙○○共同未經許可，製造可發射子彈具有殺傷力之改造玩具手槍，處有期徒刑參年
拾月，併科罰金新台幣捌萬元，罰金如易服勞役，以銀元參佰元即新台幣玖佰元折算
壹日。扣案如附表編號一及編號二所示之改造玩具手槍共貳把均沒收。
庚○○共同未經許可，持有可發射子彈具有殺傷力之改造玩具手槍，處有期徒刑壹年
貳月，併科罰金新臺幣捌萬元，罰金如易服勞役，以新臺幣玖佰元即銀元佰元折算
壹日。扣案如附表編號一及編號二所示之改造玩具手槍共貳把均沒收。
    事  實
一、(1)乙○○於民國（下同）九十一年三、四月間，自己○○經營設於嘉義市○○路
    「老弟模型店」購得不具殺傷力之仿ＦＮ廠半自動手槍製造之玩具手槍二把及未
    具殺傷力之玩具子彈十二發（前揭玩具槍、彈為戊○○擔任負責人之設於嘉義市
    興村里之「允泰企業有限公司」所生產）；竟於九十一年十二月間，未經許可，
    與姓名年籍不詳之綽號「阿成」成年男子（下稱「阿成」），基於製造可發射子
    彈具有殺傷力之改造手槍及製造具有殺傷力之子彈之犯意聯絡，在不詳處所，將
    前揭玩具手槍二把之槍管（內含阻鐵）取出，換裝土造金屬槍管，並將前揭十二
    發玩具子彈中之六發加裝火藥及彈頭，製成具殺傷力之子彈六發、如附表編號一
    及編號二所示之改造玩具手槍各一把（下稱編號一、編號二改造手槍），未經許
    可而由乙○○持有；嗣於九十一年十二月中旬某日，在嘉義縣水上鄉民生社區某
    處，將其中一把改造手槍交予庚○○收受，二人即基於持有槍、彈之犯意聯絡，
    共同將該等槍、彈藏置於上開社區某空屋內，未經許可而無故共同持有之。(2)其
    後，庚○○於九十二年一月十一日晚上十一時十分許，駕駛向友人蕭宏炳借得之
    車牌號碼ＳＢ─○一九三號自小客車搭載乙○○，共同攜帶上開槍、彈外出，車
    行至嘉義市○○○路一六二號前，因與丁○○所駕駛內載丙○○之自小客車發生
    擦撞，乙○○、庚○○即基於共同傷害人之身體之犯意聯絡，分持該等槍、彈下
    車，乙○○並以槍柄毆打丙○○，不慎致改造手槍射出子彈一顆，而貫穿丁○○
    之右小腿，造成丙○○受有頭部外傷併頭皮撕裂傷、腦震盪及丁○○受有右下肢
    兩處槍傷等之傷害（李、謝二人所涉傷害及過失傷害部分，均具撤回告訴），李
    、謝二人見狀駕車離去，乙○○並將所餘子彈盡數丟棄在嘉義市軍輝橋下。嗣警
    方循線查獲，乙○○乃於九十二年一月三十日晚上十時許，帶同警方前往嘉義縣
    水上鄉○○村○○街四六號處，取出編號一及編號二改造玩具手槍共二把。
二、案經丁○○、丙○○訴由嘉義市警察局第一分局報請臺灣嘉義地方法院檢察署檢
    察官偵查起訴。
    理  由
壹、有罪部分：
一、訊據被告乙○○、庚○○對於右揭犯罪事實坦承不諱（見本院九十一年六月九日
    訊問筆錄、九十二年七月十三日審判筆錄），核與告訴人丁○○、丙○○於警訊
    時及審理中證述之情節相符（見警卷第十一頁至第十七頁，本院卷第三十五頁、
    第三十六頁、第四十五頁、第四十六頁），並經證人蕭宏炳於警訊時、證人即「
    老弟模型店」負責人己○○、證人戊○○於審理中到庭證述明確（見警卷第十八
    頁至第十九頁，本院卷第六十六頁、第六十七頁、第九十九頁至第一百零一頁）
    ，且有診斷證明書二紙、查獲照片十一張、槍管比對照片三張、玩具手槍型錄一
    本在卷可稽（見警卷第二十二頁、第二十三頁、第二十七頁至第三十二頁，本院
    卷第七十一頁、第一百零六頁），再有編號一、編號二改造玩具手槍二把扣案可
    稽，而該二把改造玩具手槍經鑑定後，其鑑定結果見於附表所示，均具有殺傷力
    ，屬於槍砲彈藥刀械管制條例所列其他可發射子彈具有殺傷力之槍枝，有內政部
    警政署刑事警察局九十二年三月十九日刑鑑字第○九二○○二三四八一號函在卷
    可稽（見偵卷第十六頁），被告二人之自白與事實相符，可以採信，本件事證明
    確，被告犯行堪以認定。
二、(1)核被告乙○○未經許可製造具殺傷力玩具手槍之行為，應係犯槍砲彈藥刀械管
    制條例第十一條第一項之未經許可，製造可發射子彈具有殺傷力之改造手槍罪；
    乙○○未經許可製造子彈之行為，係犯同條例第十二條第一項之製造子彈罪。又
    乙○○製造可發射子彈具有殺傷力之改造手槍、具殺傷力之改造子彈之行為，已
    吸收其後之持有該改造手槍、改造子彈之犯行，故其嗣後之持有行為，均不另論
    罪。又者，乙○○與「阿成」對於前開犯行之實施，彼此間互有犯意聯絡及行為
    分擔，均為共同正犯。再者，槍砲彈藥刀械管制條例第十一條第一項、第十二條
    第一項之罪，係侵害社會法益之罪，乙○○共同製造之改造手槍雖有二把及改造
    子彈雖有六發，但其製造行為均僅一個，且侵害單一社會法益，故均僅成立一罪
    ，不以其製造之槍枝數把或子彈數發而成立數罪。乙○○以一改造行為，同時改
    造手槍及子彈之行為，為想像競合犯，爰依刑法第五十五條之規定，從一重之同
    條例第十一條第一項之未經許可，製造可發射子彈具有殺傷力之之改造手槍罪。
    又公訴人於起訴書雖未論述乙○○所犯前揭槍砲彈藥刀械管制條例第十一條第一
    項、第十二條第一項之罪名，惟起訴事實既已提及乙○○之製造犯行，本院自應
    一併審理。(2)核被告庚○○未經許可持有具殺傷力改造手槍之行為，應係犯槍砲
    彈藥刀械管制條例第十一條第四項之未經許可，持有可發射子彈具有殺傷力之改
    造手槍罪。又乙○○未經許可持有子彈之行為，係犯同條例第十二條第四項之持
    有子彈罪。又者，庚○○與乙○○與對於前開持有犯行之實施，彼此間互有犯意
    聯絡及行為分擔，均為共同正犯。再者，槍砲彈藥刀械管制條例第十一條第四項
    、第十二條第四項之罪，係侵害社會法益之罪，庚○○共同持有之改造手槍雖有
    二把及改造子彈雖有六發，但其持有行為均僅一個，且侵害單一社會法益，故均
    僅成立一罪，不以其持有之槍枝數把或子彈數發而成立數罪。庚○○以一持有行
    為，同時持有改造手槍及改造子彈之行為，為想像競合犯，爰依刑法第五十五條
    之規定，從一重之同條例第十一條第四項之未經許可，持有可發射子彈具有殺傷
    力之之改造玩具手槍罪。(3)查被告乙○○年僅十八歲，一時年少失慮，致罹刑章
    ，事後深表懺悔，本件情輕法重，其犯罪之情狀，衡情尚非全然不可憫恕，縱量
    處最低刑猶嫌過重，乃依刑法第五十九條酌量減輕其刑。
三、爰審酌被告二人年輕識淺，血氣方剛，因一時好奇心驅使致罹本罪，又查無其他
    持槍、彈犯罪之事證，且犯後坦承犯行，態度良好等一切情狀，分別從輕量處被
    告如主文所示之刑，諭知罰金易服勞役之折算標準。扣案之編號一及編號二改造
    玩具手槍各一把，皆具殺傷力，均為違禁物，應依刑法第三十八條第一項第一款
    規定均沒收。至於被告乙○○丟棄之前揭子彈，並未扣案，為免執行之累，不為
    沒收之宣告。
貳、不受理部分：
  (一)公訴意旨略以：被告乙○○、庚○○因有前揭傷害丙○○及過失傷害丁○○二人
    成傷之行為，故認被告二人涉犯刑法第二百七十七條第一項之傷害罪嫌等語。
  (二)(1)按告訴乃論之罪，告訴人於第一審辯論終結前得撤回其告訴，又告訴經撤回者
    ，應諭知不受理之判決，刑事訴訟法第二百三十八條第一項、第三百零三條第三
    款定有明文。(2)茲告訴人丁○○與丙○○業於審判中表明撤回對於告二人之告訴
    在卷（參本院九十二年四月十五日訊問筆錄）並有和解書一紙及撤回狀二紙附卷
    可憑，依照前開法條之規定，原自應諭知不受理，惟公訴意旨認此部分與前揭有
    罪部分，有裁判上一罪之牽連犯關係，爰不另為不受理諭知，附此說明。
據上論斷，應依刑事訴訟法第二百九十九條第一項前段，槍砲彈藥刀械管制條例第十
一條第一項、第四項、第十二條第一項、第四項，刑法第十一條前段、第二十八條、
第五十五條、第五十九條、第四十二條第二項、第三十八條第一項第一款，罰金罰鍰
提高標準條例第二條，現刑法規所定貨幣單位折算新臺幣條例第二條，判決如主文。
本案經檢察官陳鈴香到庭執行職務
中      華      民       國     九十二    年      七    月    二十三    日
                              臺灣嘉義地方法院刑事第一庭
                                      法  官  盧  鳳  田
右正本證明與原本無異。
如不服本判決，應於判決送達後十日內向本院提出上訴狀( 應附繕本 )。告訴人或被
害人如對於本判決不服者，應具備理由請求檢察官上訴，其上訴期間之計算係以檢察
官收受判決正本之日期為準。
中      華      民       國     九十二    年      七    月    二十三    日
                                      書記官  林  秀  惠
附錄本院論罪科刑法條全文：
槍砲彈藥刀械管制條例第十一條第一項、第四項：
未經許可，製造、販賣或運輸第四條第一款所稱其他可發射金屬或子彈具有殺傷力之
各式槍砲者，處五年以上有期徒刑，併科新台幣一千萬元以下罰金。
未經許可，持有、寄藏或意圖販賣而陳列第一項所列槍砲者，處一年以上七年以下有
期徒刑，併科新臺幣七百萬元以下罰金。
槍砲彈藥刀械管制條例第十二條第一項、第四項：
未經許可，製造、販賣或運輸子彈者，處一年以上七年以下有期徒刑，併科新台幣五
百萬元以下罰金。
未經許可，持有、寄藏或意圖販賣而陳列子彈者，處五年以下有期徒刑，併科新台幣
三百萬元以下罰金。
附表：
┌──┬───────┬─────────────────────────┐
│編號│槍彈          │鑑定文號及鑑定結果                                │
├──┼───────┼─────────────────────────┤
│1   │改造玩具手槍  │一、文號：內政部警政署刑事警察局九十二年三月十九日│
│    │（槍枝管制編號│    刑鑑字第○九二○○二三四八一號函（見偵卷第十六│
│    │0000000000號）│    頁）。                                        │
│    │              │二、鑑定結果：係仿FN廠半自動手槍製造之玩具手槍金屬│
│    │              │    換裝土造金屬槍管而成之改造手槍，機械性能良好，│
│    │              │    可擊發適用之子彈，認具殺傷力。                │
├──┼───────┼─────────────────────────┤
│2   │改造玩具手槍  │一、文號：同前刑鑑字第○九二○○二三四八一號函（見│
│    │（槍枝管制編號│    偵卷第十七頁）。                              │
│    │0000000000號）│二、鑑定結果：係仿FN廠半自動手槍製造之玩具手槍金屬│
│    │              │    換裝土造金屬槍管而成之改造手槍，機械性能良好，│
│    │              │    可擊發適用之子彈，認具殺傷力。                │
└──┴───────┴─────────────────────────┘


司法院資訊處製作；財團法人民間司法改革基金會備份。
